【裁判字號】    95,易,514
【裁判日期】    950928
【裁判案由】    毒品危害防制條例
【裁判全文】
臺灣臺北地方法院刑事判決               95年度易字第514號
公  訴  人  臺灣臺北地方法院檢察署檢察官
被      告  甲○○
                    （現另案在臺灣臺北監獄執行中）
上列被告因違反毒品危害防制條例案件，經檢察官提起公訴（95
年度毒偵字第611號）及移請併案審理（臺灣板橋地方法院檢察
署95年度毒偵字第3480號、95年度毒偵字第4335號），本院受理
後，經訊問被告為有罪之陳述，合議庭裁定改行簡式審判程序，
判決如下：
    主  文
甲○○施用第二級毒品，累犯，處有期徒刑陸月，如易科罰金以
銀元參佰元即新台幣玖佰元折算壹日。扣案之第二級毒品安非他
命肆包（毛重肆點壹伍公克，淨重貳點玖伍公克），沒收銷燬之
。
    事  實
一、甲○○前於民國88年間因施用第二級毒品安非他命案件，經
    臺灣板橋地方法院以88年度毒聲字第6086號裁定送觀察勒戒
    後後，認無繼續施用毒品之傾向，於88年10月13日出所，由
    臺灣板橋地方法院檢察署檢察官於88年10月25日以88年毒偵
    字第1353號為不起訴處分處分。又於89年間因施用第二級毒
    品安非他命案件，經本院以89年度毒聲字第293號裁定送觀
    察、勒戒後，復認無繼續施用毒品之傾向，於89年2月16日
    出所，並由臺灣臺北地方法院檢察署檢察官以89年度毒偵字
    第543號為不起訴處分。復於89年間，因施用第二級毒品安
    非他命案件，經本院89年度毒聲字第3188號裁定送強制戒治
    ，經台灣高等法院90年度毒抗字第66號駁回抗告確定，嗣經
    本院91年度毒聲字第2255號裁定停止戒治，所餘戒治期間付
    保護管束，於92年6月13日戒治期滿，並由臺灣臺北地方法
    院檢察署檢察官以89年度毒偵字第2926號、第2955號聲請簡
    易判決處刑，嗣經本院以90年度簡字第74號判處有期徒刑5
    月確定，並於92年10月20日易科罰金執行完畢。詎猶不知悔
    改，於五年內之94年2月3日9時，在台北市○○○路菜市場
    廁所內，以置於燈泡內點火燃燒之方式，施用第二級毒品安
    非他命一次，嗣為警於94年2月3日23時許，在臺北縣板橋市
    ○○街23號前查獲，並扣得第二級毒品安非他命4包（毛重
    4.15公克，淨重2.95公克），始悉上情。
二、案經臺北市政府警察局大安分局報告臺灣板橋地方法院檢察
    署檢察官呈請臺灣高等法院檢察署令轉臺灣臺北地方法院檢
    察署檢察官偵查起訴及移送併辦。
    理  由
一、上揭事實，業據被告甲○○迭於警詢及偵審中坦承不諱，且
    其經採集之尿液，檢體編號005098，經送請臺灣尖端先進生
    技股份有限公司以酵素免疫分析法及氣相層析質譜儀分析法
    鑑驗結果，確呈第二級毒品安非他命及甲基安非他命陽性反
    應，有台北市政府警察局偵辦毒品案件尿液檢體委驗單及該
    公司94年2月17日濫用藥物檢驗報告各一紙附卷可佐（見臺
    灣板橋地方法院檢察署94年度核退毒偵字第497號偵卷第3至
    5頁）。扣案之結晶體4包（毛重4.15公克，淨重2.95公克）
    屬第二級毒品安非他命，有台北市政府警察局大安分局查獲
    涉嫌毒品危害防制條例案件毒品初步鑑定報告單一紙及鑑定
    結果照片在卷足考，並有扣案第二級毒品安非他命4包（毛
    重4.15公克，淨重2.95公克）足資佐憑，是被告施用第二級
    毒品安非他命之行為甚明。被告前於88年間因施用第二級毒
    品安非他命案件，經臺灣板橋地方法院以88年度毒聲字第60
    86號裁定送觀察勒戒後，認無繼續施用毒品之傾向，於88
    年10月13日出所，由臺灣板橋地方法院檢察署檢察官於88年
    10月25日以88年毒偵字第1353號為不起訴處分處分。又於89
    年間因施用第二級毒品安非他命案件，經本院以89年度毒聲
    字第293號裁定送觀察、勒戒後，復認無繼續施用毒品之傾
    向，於89年2月16日出所，並由臺灣臺北地方法院檢察署檢
    察官以89年度毒偵字第543號為不起訴處分。復於89年間，
    因施用第二級毒品安非他命案件，經本院89年度毒聲字第
    3188號裁定送強制戒治，經台灣高等法院90年度毒抗字第66
    號駁回抗告確定，嗣經本院91年度毒聲字第2255號裁定停止
    戒治，所餘戒治期間付保護管束，於92年6月13日戒治期滿
    ，並由臺灣臺北地方法院檢察署檢察官以89年度毒偵字第
    2926號、第2955號聲請簡易判決處刑，嗣經本院以90年度簡
    字第74號判處有期徒刑5 月確定，並於92年10月20日易科罰
    金執行完畢等情，此有起訴書、不起訴處分書、臺灣臺北地
    方法院檢察署刑案資料查註紀錄表、全國施用毒品案件記錄
    表及臺灣高等法院被告前案紀錄表存卷可查。綜上所述，被
    告任意性之自白經前開證據補強，應與事實相合。
    本件事證明確，被告犯行已堪認定。
二、按刑法於94年1月7日修正、94年2月2日公布，並於95年7月1
    日施行，而行為後法律有變更者，適用行為時之法律。但行
    為後之法律有利於行為人者，適用最有利於行為人之法律，
    刑法第2條第1項定有明文。（一）被告行為後刑法第47條累
    犯之規定雖有更易，惟5年以內再故意犯有期徒刑以上之罪
    ，不論依修正前之刑法第47條，或修正後之刑法第47條第1
    項之規定，均構成累犯，對被告而言並無有利或不利之情形
    。（二）另被告行為時即修正前之刑法第41條第1項前段規
    定：「犯最重本刑為5年以下有期徒刑以下之刑之罪，而受6
    個月以下有期徒刑或拘役之宣告，因身體、教育、職業、家
    庭之關係或其他正當事由，執行顯有困難者，得以1元以上3
    元以下折算一日，易科罰金。」，又行為時之易科罰金折算
    標準，修正前罰金罰鍰提高標準條例第2條前段（現已刪除)
    規定，就其原定數額提高為100至300倍折算1日，則被告行
    為時之易科罰金折算標準，應以銀元100至300元折算1日，
    經折算為新臺幣後，應以新臺幣300至900元折算為1日。惟
    95 年7月1日修正公布施行之刑法第41條第1項前段則規定：
    「犯最重本刑為5年以下有期徒刑以下之刑之罪，而受6個月
    以下有期徒刑或拘役之宣告者，得以新臺幣1千元、2千元或
    3 千元折算一日，易科罰金。」，茲比較修正前後之易科罰
    金折算標準，以95年7月1日修正公布施行前之規定，較屬有
    利。綜上綜合衡量比較，應依刑法第2第1項前段，適用修正
    前刑法之規定，較有利於被告。
三、核被告甲○○施用第二級毒品安非他命，係犯毒品危害防制
    條例第10條第2項之施用第二級毒品罪。其持有毒品之低度
    行為，為施用之高度行為所吸收，不另論罪。末查被告前於
    90 年間因施用毒品案件，經本院以90年度簡字第74號刑事
    簡易判決判處有期徒刑5月確定，並於92年10月20日易科罰
    金執行完畢等情，有臺灣高等法院被告前案紀錄表在卷可按
    ，被告於五年內再犯本件有期徒刑以上之罪，為累犯，應依
    修正前刑法第47條規定加重其刑。爰審酌被告屢次施用毒品
    ，經觀察勒戒強制戒治及徒刑之執行仍未能戒絕自制、素行
    及犯後態度等一切情狀，量處如主文所示之刑，並依修正前
    刑法第41條第1項前段、修正前罰金罰鍰提高標準條例第2條
    諭知易科罰金折算標準示懲。扣案之第二級毒品安非他命4
    包（毛重4.15公克，淨重2.95公克），不問屬於犯人所有，
    均應依毒品危害防制條例第18條第1項前段沒收銷燬之。
四、按（修正前刑法）連續犯之所謂出於概括犯意，必須其多次
    犯罪行為自始均在一個預定犯罪計劃以內，出於主觀上始終
    同一犯意之進行，若中途另有新犯意發生，縱所犯為同一罪
    名，究非連續其初發的意思，即不能成立連續犯。最高法院
    70年台上字第6296號著有判例可參。移送併辦意旨（臺灣板
    橋地方法院檢察署95年度毒偵字第3480號及95年度毒偵字第
    4335號）以被告甲○○基於施用第二級毒品安非他命之概括
    犯意，自95年5月3日22時起起至同年6月16日止，在台北縣
    板橋市○○街12號之東利旅社5002室、同縣市○○路○段
    183號4樓居所及不詳處所，連續施用安非他命多次，因認被
    告涉有毒品危害防制條例第10條第2項之施用毒品罪嫌。惟
    檢察官所述被告上揭犯行與被告本案之犯行至少均相隔一年
    以上，時間甚遠，客觀上不能驟論屬被告施用第二級毒品之
    犯罪計劃內，主觀上亦難認被告有同施用毒品犯意之進行，
    要與修正前刑法連續犯之規定有違，自不屬起訴效力所及範
    疇，此部分未經起訴，應退回檢察官依法偵處，附此敘明。
據上論斷，應依刑事訴訟法第273條之1第1項、第299條第1項前
段，毒品危害防制條例第10條第2項、第18條第1項前段，刑法第
2條第1項前段、第11條前段、修正前刑法第41條第1項前段、第
47條、罰金罰鍰提高標準條例第1條前段、修正前罰金罰鍰提高
標準條例第2條，判決如主文。
本案經檢察官黃于真到庭執行職務
中    華    民    國    95    年    9     月    28    日
                  刑事第十六庭  法  官  吳定亞
上正本證明與原本無異。
如不服本判決，應於判決送達後10日內向本院提出上訴狀 (應抄
附繕本)。
                                書記官  高菁菁
中    華    民    國    95    年    9     月    28    日
附錄本案論罪科刑法條全文
 毒品危害防制條例第10條
 施用第一級毒品者，處 6 月以上 5 年以下有期徒刑。
 施用第二級毒品者，處 3 年以下有期徒刑。


司法院資訊處製作；財團法人民間司法改革基金會備份。
